en: Crib bumper features: Adjustable length; Breathable design; Flame retardant free; Hypoallergenic; Insect protection; Machine washable; No-gap wrap; Padded; Reversible; UV protection; Other
cs: Vlastnosti zábrany do postýlky: Nastavitelná délka; Prodyšný design; Bez zpomalovačů hoření; Hypoalergenní; Ochrana proti hmyzu; Lze prát v pračce; Ovinutí bez mezer; Polstrované; Oboustranné; Ochrana proti UV záření; Ostatní
bg-BG: Характеристики на предпазителя за бебешко легло: Регулируема дължина; Дишащ дизайн; Без забавители на горенето; Хипоалергенни; Защита от насекоми; Подходящи за машинно пране; Обвиване без пролуки; Подплатени; Двулицеви; UV защита; Други
th: คุณสมบัติเฉพาะของนวมกันกระแทกเตียงเด็กอ่อน: ปรับความยาวได้; ดีไซน์ระบายอากาศ; ปราศจากสารหน่วงไฟ; ไม่ก่อให้เกิดภูมิแพ้; ป้องกันแมลง; ซักเครื่องได้; หุ้มมิดชิดไม่มีช่องว่าง; บุบุนวม; พลิกใช้ได้ 2 ด้าน; ป้องกันยูวี; อื่นๆ
el: Χαρακτηριστικά προστατευτικού κούνιας: Ρυθμιζόμενο μήκος; Σχεδιασμός που αναπνέει; Χωρίς επιβραδυντικά φλόγας; Υποαλλεργικό; Προστασία από έντομα; Πλένεται στο πλυντήριο; Κάλυψη χωρίς κενά; Με επένδυση; Διπλής όψης; Προστασία UV; Άλλο
zh-TW: 嬰兒床圍墊特色: 可調式長度; 透氣設計; 無阻燃劑; 抗過敏; 防蟲; 可機洗; 無縫包覆; 加厚; 雙面; 抗 UV; 其他
lt-LT: Lovytės apsaugos savybės: Reguliuojamas ilgis; Orui laidus dizainas; Be antipirenų; Hipoalerginis; Apsauga nuo vabzdžių; Plaunamas skalbyklėje; Apvyniojimas be tarpų; Paminkštintas; Dvipusis; UV apsauga; Kita
hr-HR: Značajke ograde za dječji krevetić: Podesiva duljina; Prozračan dizajn; Bez usporivača plamena; Hipoalergeno; Zaštita od insekata; Perivo u perilici rublja; Omotač bez razmaka; Podstavljeno; Obostrano; UV zaštita; Ostalo
da: Sengekantens egenskaber: Justerbar længde; Åndbart design; Uden flammehæmmere; Allergivenlig; Insektbeskyttelse; Kan maskinvaskes; Helt dækkende omslag; Polstret; Vendbar; UV-beskyttelse; Andet
sk-SK: Funkcie mantinelov do postieľky: Nastaviteľná dĺžka; Priedušný dizajn; Bez spomaľovačov horenia; Hypoalergénne; Ochrana proti hmyzu; Vhodné do práčky; Ovinutie bez medzier; Polstrované; Obojstranné; Ochrana pred UV žiarením; Iné
es: Características del protector de cuna: Longitud ajustable; Diseño transpirable; Sin retardante de llama; Hipoalergénico; Protección contra insectos; Lavable a máquina; Envoltura sin espacios; Acolchado; Reversible; Protección UV; Otro
fr: Caractéristiques du tour de lit: Longueur réglable; Conception respirante; Sans retardateur de flamme; Hypoallergénique; Protection contre les insectes; Lavable en machine; Fermeture sans interstice; Rembourré; Réversible; Protection UV; Autre
pt-PT: Características do protetor de berço: Comprimento ajustável; Design respirável; Sem retardadores de chama; Hipoalergénico; Proteção contra insetos; Lavável na máquina; Envolvimento sem folgas; Acolchoado; Reversível; Proteção UV; Outro
pl: Cechy ochraniacza do łóżeczka: Regulowana długość; Oddychająca konstrukcja; Bez środków zmniejszających palność; Hipoalergiczny; Ochrona przed owadami; Można prać w pralce; Osłona bez luk; Wyściełany; Dwustronny; Ochrona UV; Inne
hu: Kiságyvédő jellemzői: Állítható hosszúság; Légáteresztő kialakítás; Égésgátlómentes; Hipoallergén; Rovarvédelem; Gépben mosható; Hézagmentesen körbeérő; Párnázott; Kifordítható; UV-védelem; Egyéb
pt-BR: Características do protetor de berço: Comprimento ajustável; Design respirável; Sem retardante de chamas; Hipoalergênico; Proteção contra insetos; Lavável à máquina; Fechamento sem frestas; Acolchoado; Reversível; Proteção UV; Outros
zh-CN: 婴儿床围栏特性: 长度可调; 透气设计; 无阻燃剂; 低敏; 防虫; 可机洗; 无缝包裹; 填充衬垫; 双面可用; 防紫外线; 其他
ja: ベビーベッドバンパー機能: 長さ調節可能; 通気性デザイン; 難燃剤フリー; 低刺激性; 防虫; 洗濯機洗い可; 隙間なしラップ; パッド入り; リバーシブル; UVプロテクション; その他
sv: Funktioner på spjälsängsstötfångaren: Justerbar längd; Ventilerande design; Fri från flamskyddsmedel; Hypoallergen; Insektsskydd; Maskintvättbar; Omslutande utan glipor; Vadderad; Vändbar; UV-skydd; Övrigt
vi: Đặc điểm của tấm chắn cũi: Chiều dài có thể điều chỉnh; Thiết kế thoáng khí; Không chứa chất chống cháy; Không gây dị ứng; Bảo vệ khỏi côn trùng; Có thể giặt máy; Bọc kín không khe hở; Có đệm; Hai mặt; Chống tia UV; Khác
tr: Bebek karyolası yan koruma yastığı özellikleri: Ayarlanabilir uzunluk; Nefes alabilen tasarım; Alev geciktirici içermez; Hipoalerjenik; Böcek koruması; Makinede yıkanabilir; Boşluksuz saran; Dolgulu; Çift taraflı; UV koruması; Diğer
nl: Ledikantbumper kenmerken: Verstelbare lengte; Ademend ontwerp; Vrij van vlamvertragers; Hypoallergeen; Insectenbescherming; Machinewasbaar; Wikkel zonder gaten; Gewatteerd; Omkeerbaar; Uv-bescherming; Overige
ru: Характеристики бортика для детской кроватки: Регулируемая длина; Дышащая конструкция; Без антипиренов; Гипоаллергенный; Защита от насекомых; Можно стирать в машине; Плотное прилегание без зазоров; С мягкой подкладкой; Двусторонний; Защита от УФ; Другое
sl-SI: Značilnosti zaščitne obrobe za otroško posteljico: Prilagodljiva dolžina; Zračen dizajn; Brez zaviralcev gorenja; Hipoalergeno; Zaščita pred žuželkami; Pralno v pralnem stroju; Zavijanje brez vrzeli; Podloženo; Obojestransko; Zaščita pred UV-žarki; Drugo
fi: Pinnasängyn suojapehmusteen ominaisuudet: Säädettävä pituus; Hengittävä rakenne; Ei sisällä palonestoaineita; Hypoallergeeninen; Hyönteissuoja; Konepestävä; Aukoton kietaisumalli; Pehmustettu; Käännettävä; UV-suoja; Muu
ko: 유아용 침대 범퍼 특징: 길이 조절 가능; 통기성 디자인; 난연제 무첨가; 저자극성; 방충 기능; 기계 세탁 가능; 틈새 없는 랩; 패딩 처리됨; 양면 사용 가능; UV 차단; 기타
de: Merkmale des Kinderbettschutzes: Längenverstellbar; Atmungsaktives Design; Frei von Flammschutzmitteln; Hypoallergen; Insektenschutz; Maschinenwaschbar; Lückenlose Umwicklung; Gepolstert; Wendbar; UV-Schutz; Andere
nb: Funksjoner på sprinkelsengens støtfanger: Justerbar lengde; Pustende design; Uten flammehemmere; Allergivennlig; Insektbeskyttelse; Kan maskinvaskes; Omslag uten glippe; Polstret; Vendbar; UV-beskyttelse; Annet
ro-RO: Caracteristici ale barei de protecție pentru pătuț: Lungime ajustabilă; Design respirabil; Fără ignifuganți; Hipoalergenic; Protecție împotriva insectelor; Lavabil la mașină; Înfășurare fără goluri; Căptușit; Reversibil; Protecție UV; Altele
it: Caratteristiche del paracolpi per culla: Lunghezza regolabile; Design traspirante; Privo di ritardanti di fiamma; Ipoallergenico; Protezione dagli insetti; Lavabile in lavatrice; Fissaggio senza spazi vuoti; Imbottito; Reversibile; Protezione UV; Altro